台灣高等法院花蓮分院刑事判決　　　　　　　　　　　九十四年度上訴字第三四號
　　上　訴　人　臺灣臺東地方法院檢察署檢察官
　　被　　　告　甲○○
右上訴人因被告公共危險等案件，不服臺灣台東地方法院九十三年度訴字第一五八號
中華民國九十三年十二月七日第一審判決（起訴案號：臺灣台東地方法院檢察署九十
三年度偵字第一九七六號），提起上訴，本院判決如左：
    主  文
上訴駁回。
    犯罪事實及理由
一本案經本院審理結果，認第一審判決依公共危險罪名判處被告有期徒刑三月，並諭
  知易科罰金之折算標準，認事用法及量刑均無不當，應予維持，並引用一審判決書
  記載之事實、理由及證據。
二檢察官上訴意旨略以：(一)台東市○○路二十號宿舍已經台東市公所收回上鎖，被告
  顯然已經知道無權再使用該宿舍，原審判決認定被告主觀上誤認其得繼續使用該宿
  舍而侵入其內，與事實不符，原判決就「無故侵入他人建築物」部分不另為無罪之
  諭知為不當。(二)原審判決就有罪部分量刑過輕。
三惟查：證人即台東市公所宿舍管理業務承辦人史國漢雖於警詢中簡略陳稱：台東市
  ○○路二十號房屋已經由市公所收回上鎖云云，但其嗣後於原審審理時則明確證稱
  ：伊手上並沒有鑰匙，也不知道該宿舍是否已經收回，台東市公所並沒有公文通知
  眷屬要收回宿舍，也沒有催繳過，房屋究竟是何人上鎖也無法查證等語（見原審卷
  第七０頁、七二頁、七四至七五頁），足見台東市公所是否確已完成收回前述宿舍
  之程序，尚非無疑。況被告一再堅稱伊進入該房屋時，該房屋並未上鎖（見原審卷
  第八三頁），卷內又無其他證據證明被告於案發當日進入該宿舍時，該宿舍係呈上
  鎖之狀態，是即使公訴人所指台東市公所自認已經收回前開宿舍一節屬實，亦不能
  遽依推測之詞認定被告明知此事實而具有侵入他人建築物之犯意。原審依罪疑唯輕
  之原則，認定被告主觀上並無侵入他人住宅之犯意一節，應屬可取。至於被告於警
  詢中聲稱：「原本是我爸爸的住家，現在是市公所的宿舍，已經由市公所收回去保
  管。」云云（見偵查卷第四九頁反面），惟其當時究係指其進入該宿舍時即已經知
  道該宿舍已經台東市公所收回，或僅係在就其事發後被告所知之事實為陳述，尚屬
  不明，衡情亦不得據此認定被告於進入前開宿舍時即已有此認識。被告此部分之陳
  述亦不得作為被告不利之證據。又被告係在生活潦倒、需款孔急之情況下，欲焚燒
  自家床墊取出彈簧變賣，因而不慎肇事，惡性尚非重大，且肇事後於警詢中立即坦
  承犯罪事實，原審量處有期徒刑三月，雖然從輕，惟尚難謂失當，檢察官上訴意旨
  指摘原判決量刑過輕，亦不足取。
四綜上所述，檢察官之上訴為無理由，應予駁回。
據上論斷，應依刑事訴訟法第三百七十三條、第三百六十八條，判決如主文。
本案經檢察官李土城到庭執行職務。
中      華      民      國    九十四    年      四      月      六      日
                                  審判長法官  謝  志  揚
                                        法官  蔣  有  木
                                        法官  何  方  興
右正本證明與原本無異。
如不服本判決，應於判決送達後十日內向本院提出上訴狀。其未述理由者，並應於
提出上訴狀後十日內向本院補提理由狀(須附繕本)。
                                      書記官  劉  妙  娘
中      華      民      國    九十四    年      四      月      七      日
本判決論罪科刑法條：
刑法第一百七十四條第三項：
失火燒燬第一項之物者，處六月以下有期徒刑、拘禁或三百元以下罰金。
刑法第一百七十五條第二項：
放火燒燬前二條以外之自己所有物，致生公共危險者，處三年以下有期徒刑。
